【裁判字號】    98,審易,1125
【裁判日期】    980831
【裁判案由】    贓物
【裁判全文】
臺灣桃園地方法院刑事判決            98年度審易字第1125號
公  訴  人  臺灣桃園地方法院檢察署檢察官
被      告  甲○○
上列被告因贓物案件，經檢察官提起公訴（98年度偵字第9929、
11138 、12643 號），嗣於本院準備程序進行中，被告就被訴事
實為有罪之陳述，經本院告知簡式審判程序意旨，並聽取公訴人
、被告之意見後，本院合議庭裁定改由獨任法官依簡式審判程序
審理，並判決如下：
    主  文
甲○○故買贓物，共罪，均累犯，各處拘役貳拾日，如易科罰
金，均以新臺幣壹仟元折算壹日。應執行拘役伍拾玖日，如易科
罰金，以新臺幣壹仟元折算壹日。
    事  實
一、甲○○前於民國88年間因竊盜案件，經本院以88年度壢簡字
    第1277號判決判處有期徒刑4 月，緩刑4 年確定；嗣經本院
    以90年度撤緩字第74號裁定撤銷緩刑，應執行有期徒刑4 月
    ，復於91年間因竊盜案件，經臺灣臺北地方法院以91年度簡
    字第1833號判決判處有期徒刑3 月確定，又因連續施用第一
    、二級毒品案件，經本院以91年度訴字第1556號判決分別判
    處有期徒刑8 月、5 月，並定應執行刑為有期徒刑1 年確定
    後，前開各罪經接續執行，於93年7 月13日假釋併付保護管
    束出監，嗣因違反保護管束應遵守事項情節重大，遭撤銷假
    釋，尚餘殘刑3 月20日；又於94年間因施用第一、二級毒品
    案件，經最高法院以95年度台非字第286 號判決分別判處有
    期徒刑7 月、4 月，並定應執行刑為有期徒刑10月確定，繼
    因違反動產擔保交易法案件，經本院以94年度壢簡字第1017
    號判決判處有期徒刑3 月確定，復因施用第一級毒品及贓物
    等案件，經本院分別以94年度訴字第1865號、94年度壢簡字
    第15 85 號判決各判處有期徒刑10月、拘役55日確定後，復
    經本院裁定減刑各減為有期徒刑5 月、拘役27日後，前揭數
    罪經與前開3 月20日之殘刑接續執行，迄至96年8 月12日因
    減刑刑期期滿執行完畢（於本案構成累犯）。詎仍不知悔改
    ，明知真實姓名年籍不詳綽號「小虎」之成年男子所持手機
    均係來路不明之贓物（被害人手機失竊經過均如附表所示）
    ，而分別於附表所示時間、地點，以附表所示行為方式，為
    故買贓物犯行，嗣因其分別以附表所示行為方式銷贓，而為
    警循線查獲。
二、案經桃園縣政府警察局中壢分局報告臺灣桃園地方法院檢察
    署檢察官偵查起訴。
    理  由
一、本件被告甲○○所犯係死刑、無期徒刑、最輕本刑為三年以
    上有期徒刑以外之罪，亦非高等法院管轄第一審之案件，而
    被告於準備程序中就被訴事實已為有罪之陳述，經本院告知
    簡式審判程序之旨，並聽取被告與公訴人之意見後，本院合
    議庭乃依刑事訴訟法第273 條之1 第1 項規定，裁定改由獨
    任法官行簡式審判程序，合先敘明。
二、訊據被告甲○○對於上揭事實均坦承不諱，核與如附表所示
    之被害人、證人於警詢或偵訊中證述情節相符，復有附表證
    據欄所示證據附卷可稽（各次故買贓物犯行之證據，詳如附
    表證據欄所示之證據），足認被告上開任意性自白與事實相
    符，堪以採信。本件事證明確，被告犯行均堪認定，應依法
    論科。
三、核被告甲○○所為，均係犯刑法第349 條第2 項之故買贓物
    罪。被告先後3 次故買贓物犯行，犯意各別、行為互殊，應
    予分論併罰。又被告有如上開事實欄一所載之科刑及執行紀
    錄，有臺灣高等法院被告前案紀錄表1 份在卷可佐，其受徒
    刑執行完畢後5 年內，故意再犯本件有期徒刑以上之數罪，
    均為累犯，皆應依刑法第47條第1 項之規定，加重其刑。爰
    審酌被告之犯罪動機、目的、手段、智識程度、故買贓物增
    加被害人尋回贓物之困難，且助長竊盜歪風，然犯後坦承犯
    行，態度尚稱良好等一切情狀，分別量處如主文所示之刑，
    並定其應執行之刑及諭知易科罰金之折算標準。
據上論斷，應依刑事訴訟法第273 條之1 第1 項、第299 條第1
項前段，刑法第349 條第2 項、第47條第1 項、第41條第1 項前
段、第51條第6 款，刑法施行法第1 條之1 第1 項、第2 項前段
判決如主文。
本案經檢察官王惟琪到庭執行職務。
中    華    民    國    98    年    8     月    31    日
                        刑事庭  法  官  鍾雅蘭
以上正本證明與原本無異。
如不服本判決，得自收受送達之翌日起10日內向本院提出上訴狀
（應附繕本），其未敘述上訴理由者，應於上訴期間屆滿後20日
內補提理由書狀於本院，上訴於臺灣高等法院。
                                書記官  楊郁馨
中    華    民    國    98    年    8     月    31    日
本案論罪科刑法條：
中華民國刑法第349條
收受贓物者，處三年以下有期徒刑、拘役或五百元以下罰金。
搬運、寄藏、故買贓物或為牙保者，處五年以下有期徒刑、拘役
或科或併科一千元以下罰金。
因贓物變得之財物，以贓物論。
附表：
┌─┬────┬─────┬─────┬─────────┬──────────────┐
│編│時    間│地      點│行為方式  │被害人手機失竊經過│證                        據│
│號│        │          │          │                  │                            │
├─┼────┼─────┼─────┼─────────┼──────────────┤
│1 │98年2 月│桃園縣中壢│向真實姓名│張智淩於98年2 月11│1.被害人張智淩98年4 月16日警│
│  │間某日  │市○○街某│年籍不詳綽│日下午2 時，在桃園│  詢及98年5 月19日偵查中之證│
│  │        │網路咖啡店│號「小虎」│縣楊梅鎮藍天撞球場│  述（臺灣桃園地方法院檢察署│
│  │        │          │之成年男子│，遭不詳姓名年籍之│  98年度偵字第9929號偵查卷P3│
│  │        │          │以新臺幣（│人竊取SONY        │  8-39、49-50）             │
│  │        │          │下同）700 │ERICSSON廠牌、序號│2.證人秦靖喻98年4 月17日警詢│
│  │        │          │元之代價購│00000000000000000 │  之證述（同上偵查卷P40-41）│
│  │        │          │買左列被害│之手機一支        │3.金達通訊廣場中古行動電話買│
│  │        │          │人失竊之手│                  │  賣契約書暨切結書1 紙（同上│
│  │        │          │機，而於98│                  │  偵查卷P42）               │
│  │        │          │年2 月11日│                  │4.通聯調閱查詢單1 份（同上偵│
│  │        │          │至金達通訊│                  │  查卷第43-45）             │
│  │        │          │廣場以15  │                  │5.被告98年4 月21日警詢、98年│
│  │        │          │00元售出  │                  │  5 月19日及98年6 月12日偵查│
│  │        │          │          │                  │  之自白（同上偵查卷P4-6、  │
│  │        │          │          │                  │  51-52、57-59 ）           │
│  │        │          │          │                  │6.被告於本院審理時之自白    │
├─┼────┼─────┼─────┼─────────┼──────────────┤
│2 │98年2 月│桃園縣中壢│向真實姓名│陳文章於98年2 月14│1.被害人陳文章98年4 月10日警│
│  │間某日  │市○○街某│年籍不詳綽│日上午8 時，在桃園│  詢之證述（臺灣桃園地方法院│
│  │        │網路咖啡店│號「小虎」│縣中壢市○○○路歐│  檢察署98年度偵字第12643 號│
│  │        │          │之成年男子│亞撞球場內，遭不詳│  偵查卷P18-19）            │
│  │        │          │以新臺幣  │姓名年籍之人竊取  │2.證人王明德98年4 月10日警詢│
│  │        │          │200 元之代│BENQ廠牌、序號3535│  之證述（同上偵查卷P20-22）│
│  │        │          │價購買左列│00000000000       │3.長虹通訊行資料1 紙（同上偵│
│  │        │          │被害人失竊│之手機一支        │  查卷P23）                 │
│  │        │          │之手機，而│                  │4.通聯調閱查詢單1 份（同上偵│
│  │        │          │於98年2 月│                  │  查卷第24-31）             │
│  │        │          │14日至長虹│                  │5.被告甲○○98年4 月16日警詢│
│  │        │          │通訊行以50│                  │  、98年6 月12日偵查之自白（│
│  │        │          │0 元售出  │                  │  同上偵查卷P3-5、33-35）   │
│  │        │          │          │                  │6.被告於本院審理時之自白    │
├─┼────┼─────┼─────┼─────────┼──────────────┤
│3 │98年2 月│桃園縣中壢│向真實姓名│江靜妤於98年2 月19│1.被害人江靜妤98年5 月7 日警│
│  │間某日  │市○○街某│年籍不詳綽│日上午9 時，在桃園│  詢之證述（臺灣桃園地方法院│
│  │        │網路咖啡店│號「小虎」│縣中壢市○○○路日│  檢察署98年度偵字第11138 號│
│  │        │          │之成年男子│新檳榔攤桌上，遭不│  偵查卷P9-10）             │
│  │        │          │以不詳之代│詳姓名年籍之人竊取│2.證人王明德98年5 月11日警詢│
│  │        │          │價購買左列│SONY ERICSSON 廠牌│  之證述（同上偵查卷P17-19）│
│  │        │          │被害人失竊│、序號000000000000│3.長虹通訊行資料1 紙（同上偵│
│  │        │          │之手機，而│1609一支          │  查卷P20）                 │
│  │        │          │於98年2 月│                  │4.通聯調閱查詢單1 份（同上偵│
│  │        │          │19日至長虹│                  │  查卷第11-16）             │
│  │        │          │通訊行以50│                  │5.被告甲○○98年4 月21日警詢│
│  │        │          │0 元售出  │                  │  、98年5 月25日、98年6 月12│
│  │        │          │          │                  │  日偵查之自白（同上偵查卷  │
│  │        │          │          │                  │  P6-8 、23-24、26-28）     │
│  │        │          │          │                  │6.被告於本院審理時之自白    │
└─┴────┴─────┴─────┴─────────┴──────────────┘


司法院資訊處製作；財團法人民間司法改革基金會備份。
